【裁判字號】    97,聲,5203
【裁判日期】    971222
【裁判案由】    聲請具保停止羈押
【裁判全文】
臺灣臺中地方法院刑事裁定              97年度聲字第5203號
聲  請  人  甲○○
被      告  乙○○
                    （現羈押於臺灣臺中看守所）
選任辯護人  詹漢山律師
            謝英吉律師
上列聲請人因被告違反毒品危害防制條例案件（97年度重訴字第
3012號），以被告配偶身分，聲請具保停止羈押，本院裁定如下
：
    主    文
聲請駁回。
    理    由
一、聲請意旨略以：
  (一)被告乙○○因涉嫌違反毒品危害防制條例案件，經本院裁定
    羈押迄今，而本件同案被告林政德、林婉如及陳家柔經此段
    期間之審理及對質亦已交互詰問完畢，且被告偵查中係主動
    到案說明，且之前一直在行政院衛生署署立臺中醫院住院治
    療中，期間不論聲請人或被告本身均與檢察官及檢察事務官
    一直有保持聯繫，而檢方亦知被告乙○○因病住該醫院治療
    ，其後病況稍加緩解情況下，立即聯繫檢察事務官安排到庭
    說明，以其自偵查中即主動配合到案說明之誠意及現今身體
    狀況，實無逃亡之虞。
  (二)本案移審後雖認為被告涉違反毒品危害防制條例第4條第1項
    規定而繼續羈押，然審酌羈押之「必要性」時，更應是審酌
    是否尚有其他方式可供替代為之，例如限制出境、限制住居
    、交重保或每日至轄區派出所報到等方式，本件被告之身體
    狀況不佳，於偵查中羈押前就一直在臺中醫院住院治療，經
    醫師診療係「病患腸胃不適，嘔心、嘔吐、食欲不振及全身
    無力，自97年6月23日住院到97年6月30日共8天，患者上列
    情況未檢查清楚，仍須繼續住院，進一步胃鏡及點滴治療，
    以防止病情惡化」，此有臺中醫院診斷證明書1紙在卷可參
    ，而被告在其妻前往會而時，亦告知其妻最近1個月以來，
    羈押於看守所期間，每日凌晨均腹瀉，所方亦不讓其就醫診
    療，因此是否病情有所惡化或轉移，實有再進一步診療之必
    要，懇請本院基於被告身體狀況確實甚差，亟須住院進一步
    診療以防止病況再惡化之人道立場，能讓被告具保停止羈押
    。
  (三)被告父母陳廣春、陳頁均年近80歲，都罹患慢性疾病，須定
    期前往醫院檢查及治療，此亦有國軍臺中總醫院附設民眾診
    療服務處及中國醫藥大學附設醫院之診斷證明書各1紙在卷
    可參，另有1個方才1歲6個月之女兒陳孟庭敖敖待哺，自被
    告於今年6月間羈押入所迄今，已近半年，上無法盡侍奉父
    母之孝，更無法陪伴在其年邁之父、母親一旁，下亦無從照
    顧其稚小，一切奉養年邁之父母及載送前往醫院就診並照顧
    稚幼女兒之責任均落在其妻之身上，而因被告遭羈押，家中
    經濟亦已陷於困頓，致原本在太平市經營魚池之業務亦須其
    妻管理，而其妻對該業務原本即外行，其經營亦不得其道，
    又逢幾次風災損害嚴重，致使該魚池業務亦瀕臨倒閉之危機
    ，然被告卻因案遭受羈押，絲毫無法使上心力，若再如此下
    去，家中經濟情況將更惡化，被告不僅將愧對父母親及妻小
    ，整個家庭亦將破碎，懇請本院能再三審酌一方面被告之身
    體狀況不佳，他方面被告之家中經濟等種種狀況，基於人道
    立場，以其他替代方式例如限制出境、限制住居、限制出海
    、交重保或甚至每日至醫院附近轄區派出所報到等方式，准
    被告能具保停止羈押云云。
二、經查：
  (一)按被告及得為其輔佐人之人或辯護人，得隨時具保，向法院
    聲請停止羈押；又被告或自訴人之配偶、直系或三親等內旁
    系血親或家長、家屬或被告之法定代理人於起訴後，得向法
    院以書狀或於審判期日以言詞陳明為被告或自訴人之輔佐人
    ，刑事訴訟法第110條第1項、第35條第1項分別定有明文。
    查聲請人甲○○為被告乙○○之配偶，有戶籍謄本1份在卷
    可稽，得為被告輔佐人之人，則聲請人以被告配偶之身分，
    聲請對被告停止羈押，經核符合規定，合先敘明。
  (二)被告乙○○因涉犯毒品危害防制條例第4條第1項之販賣第1
    級毒品罪嫌，本院前因證人之指述及扣案之證物，有事實足
    認有湮滅、偽造、變造證據或勾串共犯或證人之虞，並所犯
    為最輕本刑5年以上有期徒刑之罪，非予羈押顯難進行追訴
    、審判或執行，依刑事訴訟法第101條第1項第2、3款之規定
    ，予以羈押並禁止接見及通信。查本件被告所犯毒品危害防
    制條例第4條第1項之販賣第一級毒品罪，法定刑為5年以上
    有期徒刑之重罪，符合刑事訴訟法第101條第1項第3款之要
    件，又該案經本院於97年11月28日判決在案，而有羈押之必
    要性，是被告所犯最輕本刑5年以上有期徒刑之罪，而為本
    院羈押之原因，至今依然存在，復該等羈押原因亦無從因具
    保而消滅。又查：聲請人所述被告乙○○有前述之病狀，且
    提出被告乙○○未受羈押前於行政院衛生署臺中醫院就診之
    診斷證明，惟被告羈押臺灣臺中看守所期間，經本院向該所
    函詢，被告羈押入所後依臨床理學檢查及疾病史，係機能性
    腸胃障礙及轉輕度胃食道逆流，並無達保外就醫之程度，此
    有該所97年12月10日中所衛字第0970006174號函及所附之診
    察紀錄單1分在卷可按，尚無刑事訴訟法第114條第3款現罹
    疾病，非保外治療險難痊癒之情事。至被告家中父母雙親之
    奉養、子女之教撫及被告之配偶生活狀況如何等，要與本院
    認定羈押與否所應審酌之事由無關，自無庸予以審酌。
三、綜上，本院認聲請人聲請具保停止羈押為無理由，應予駁回
    ，爰裁定如主文。
中    華    民    國    97    年    12    月    22    日
                  刑事第四庭  審判長法  官  唐光義
                                    法  官  簡芳潔
                                    法  官  洪挺梧
上為正本係照原本作成。
如不服本裁定，得於送達後5日內向本院提出抗告狀。
                                    書記官  劉雅玲
中    華    民    國    97    年    12    月    22    日


司法院資訊處製作；財團法人民間司法改革基金會備份。
